# 可转债转股后的会计处理

提问人：中手 时间：2015-01-26 13:12:27
某公司在二级市场既有股票投资，同时也购买了可转债等其他产品。依据持有目的，该公司将频繁操作的股票投资作为交易性金融资产核算，而将交易不频繁的可转债作为可供出售金融资产核算。日前，该公司将持有的可转债A转股，同时另外也在二级市场购买了这支可转债对应的股票。单就持有目的来说，该支股票与持有的其他股票投资一样均为交易性。 转股后的会计处理，目前有两种看法： 1 、虽然准则规定交易性金融资产和可供出售金融资产不能转换，但由于持有的产品实际已经从债券变成了股票，即不再为同一产品，因此可以视同该笔交易分别为卖出和买入，贷记可供出售金融资产-债券-成本以及可供出售金融资产-债券-公允价值变动，同时借记交易性金融资产-股票-成本和资本公积（即之前作为可供出售金融资产累计计入的公允价值变动）； 2 、因准则规定交易性金融资产和可供出售金融资产不能转换，因此只能将原计入可供出售金融资产-债券重分类为可供出售金融资产-股票。 求助，请问到底应该怎么做哩？谢谢！

回答人：chenyiwei
赞同你的第一种观点。经过转换之后，所持有的金融产品的风险和报酬特征已有本质差异，相当于处置一项债券投资和转股期权，同时按约定价格购入一项股权投资。但须注意：约定的购入价格如果不同于转换当日股票公允价值的，差额应确认为投资收益。